臺灣高等法院刑事判決　　　　　　　　96年度上易字第1631號
上　訴　人
即　被　告　甲○○
上列上訴人因竊盜案件，不服臺灣基隆地方法院96年度易字第23
0號，中華民國96年6月8日第一審判決（起訴案號：臺灣基隆地
方法院檢察署96年度偵字第1389號），提起上訴，本院判決如下
：
    主  文
原判決撤銷。
甲○○共同於夜間侵入有人居住之建築物竊盜，累犯，處有期徒
刑柒月。減為有期徒刑月又拾伍日，如易科罰金，以新台幣壹
仟元折算壹日。
    事  實
一、甲○○曾犯竊盜罪，經臺灣基隆地方法院以八十九年度易字
    第一四○號判處有期徒刑一年六月確定，又因毒品案件經臺
    灣基隆地方法院以八十九年度訴字第一七七號判處有期徒刑
    八月確定，再因施用毒品案件經臺灣基隆地方法院以八十九
    年度基簡字第一○○○號判處有期徒刑六月確定，上開三案
    經臺灣基隆地方法院定應執行刑為有期徒刑二年四月，甫於
    民國九十二年六月二十七日縮刑期滿執行完畢。詎其猶不知
    悔改，與真實姓名不詳之成年男子共同意圖為自己不法所有
    之犯意聯絡，於九十六年二月六日凌晨二時許，甲○○駕駛
    自己所有之車號2860-NM號自小貨車，與上開真實姓名不詳
    之成年男子，共同至基隆巿中正路三七一之二號一樓乙○○
    經營之造船公司內，竊取該公司所有之白鐵樓梯一支搬至上
    開自小貨車內得手，後因甲○○與該真實姓名不詳之成年男
    子搬運釣鯊魚用之白鐵浮標時，因搬運聲響吵醒居住在該處
    四樓之陳士蕙，甲○○發覺陳士蕙在窗戶邊查看，隨即駕車
    逃離現場。
二、案經基隆巿警察局第二分局報告臺灣基隆地方法院檢察署檢
    察官偵查起訴。
    理  由
一、訊據上訴人即被告矢口否認有上開竊盜犯行，辯稱：「當天
    是開車去中正路找朋友，車子停在加油站對面，根本沒有去
    行竊」云云。經查，本件竊盜犯行，業據被害人乙○○於警
    詢指述：「九十六年二月六日凌晨二時許，我經營之造船公
    司被竊白鐵樓梯一支、漁船白鐵用具三個及馬達二至三個，
    他們還將公司內釣鯊魚用之白鐵浮標約九個搬至出口門邊，
    因為怕他們又來偷，所以才向警方報案。」（見偵卷第九、
    十頁）等語；目擊證人陳士蕙於偵查時到庭具結證稱：「九
    十六年二月六日凌晨我睡在公司四樓，起身倒水時，聽到樓
    下有搬東西的聲音，而且不只一次，我就到窗戶看，看到一
    台藍色小貨車，一個人坐在駕駛座，一個人在工廠內走來走
    去到處看，他們很快發現我，接著小貨車就開到工廠門口，
    門外的人就上車，接著往和平島方向開，當時車後戴著我們
    工廠的白鐵樓梯，我有到警察局看到甲○○的車子，他的車
    子跟我看到的車子是一樣的。」（見偵卷第三三、三四頁）
    等語綦詳，核與被告於警詢時自白：「九十六年二月六日凌
    晨二時許，我有開一部2860-NM小貨車至基隆市○○路三七
    一之二號，當時我們有二人去偷，是我開車載一名綽號大胖
    男子，正在搬白鐵椅子移至出口鐵門旁，就被樓上一名女子
    發現趕快上車逃逸，所有還沒有竊取到東西。」等語（見偵
    卷第五、六頁）相符，且警員根據證人所述情節調取監視錄
    影畫面，確有被告所有之2860-NM號自小貨車駕駛離開之畫
    面，有監視錄影翻拍照片二幀附卷可稽，自以被告於警詢中
    之自白與事實相符，可以採信。被告雖提出證人楊清河於原
    審到庭作證稱：「九十六年二月五日晚上九時許，被告有來
    找我，他把車停在基隆市○○路上台塑加油站旁的土地公廟
    ，當時我和友人在漁會附近聚餐，後來到當晚十一時許聚餐
    結束，我陪被告走到他停車處，又和被告聊天到十二時許，
    就目送被告離開。」等語（見原審九十六年五月二十五日審
    判筆錄），證人楊清河之上開證詞僅足證明九十六年二月五
    日晚上被告有與證人楊清河一起迄至十二時許止，無法證明
    被告於九十六年二月六日凌晨二時許的行蹤，且被告與證人
    楊清河分手後本已離開本案基隆巿中正路三七一之一號一樓
    竊案發生地點附近，為何又在凌晨二時許折返該處，並經監
    視器拍攝到其行蹤，故被告前開所辯，無非事後卸責之詞，
    委無足採，本院事證明確，被告竊盜犯行應依法論科。至於
    被害人乙○○於警詢指稱：遭竊物品尚有漁船白鐵用具三個
    及馬達二至三個等物，惟此部分業據被告堅決否認，且無其
    他證據可資證明，尚難遽為認定被告有竊盜上開物品，附此
    說明。
二、核被告甲○○所為，係犯刑法第三百二十一條第一項第一款
    之於夜間侵入有人居住之建築物竊盜罪。被告與真實姓名不
    詳之成年男子間有犯意之聯絡，行為之分擔，為共同正犯。
    又被告前曾受事實欄所載有期徒刑之執行，有本院被告前案
    紀錄表在卷可稽，其於有期徒刑之執行完畢後，五年內故意
    再犯有期徒刑以上之罪，為累犯，應加重其刑。
三、原審對被告予以論罪科刑，固非無見，惟查：被告行為後，
    九十六年罪犯減刑條例業於九十六年七月四日經總統公布，
    並於同年月十六日施行，被告係於九十六年四月二十四日以
    前犯本罪，符合罪犯減刑條例第二條第一項第三款之規定，
    應予以減刑，原審未及審酌，容有未洽。被告上訴仍執詞否
    認犯行而指摘原判決不當，雖無理由，惟原判決既有上開可
    議，自應由本院予以撤銷改判。審酌被告妄以竊盜方式快速
    獲取財物，其行為殊不值取，且事後否認一再飾詞卸責，惟
    慮及其竊得財物價值非鉅等一切情狀，量處如主文第二項所
    示之刑。再依罪犯減刑條例之規定減輕其刑，並諭知易科罰
    金之折算標準，以示懲儆。
據上論斷，應依刑事訴訟法第369條第1項前段、第364條、第299
條第1項前段，刑法第28條、第321條第1項第1款、第47條第1項
、第41條第1項前段，中華民國96年罪犯減刑條例第2條第1項第3
款、第7條、第9條，判決如主文。
本案經檢察官吳慧蘭到庭執行職務。
中　　華　　民　　國　　96　　年　　8 　　月　　14　　日
　　　　　　　　　刑事第五庭審判長法　官  吳　敦
  　　　　　　　　　　　　　　　　法  官  陳祐治
        　　　　　　　　　　　　　法  官  吳啟民
以上正本證明與原本無異。
不得上訴。
                                  書記官  江采廷
中　　華　　民　　國　　96　　年　　8 　　月　　15　　日
附錄：本案論罪科刑法條全文
刑法第321條第1項第1款
犯竊盜罪而有左列情形之一者，處6月以上、5年以下有期徒刑：
一  於夜間侵入住宅或有人居住之建築物、船艦或隱匿其內而犯
　　之者。
